Inventaris van het archief van het Ministerie van Landbouw en Visserij: J. Breunis [geboortejaar 1908]: Hoofd van de Afdeling Voorlichting, 1944-1973
Nationaal Archief, Den Haag
Ministerie van Landbouw, Natuurbeheer en Visserij: J. Breunis [Hoofd van de afdeling Voorlichting]
LV / Breunis
1944-1973
L22022
4.40 meter; 69 inventarisnummers.
Normale geschreven, getypte en gedrukte documenten, geen bijzondere handschriften.
Nationaal Archief, Den Haag
Ministerie van Landbouw, Voedselvoorziening en Visserij / J. Breunis, Hoofd van de afdeling Voorlichting (1944-1973)
Het archief van J. Breunis als hoofd van de afdeling Voorlichting bevat o.a. verslagen van gehouden persconferenties en van radio- en televisie interviews, stukken betreffende het openbaar optreden ten aanzien van het landbouw- en visserijbeleid, alsmede de prijs- en inkomenspolitiek en stukken betreffende de behandeling van de begroting van het Ministerie van Landbouw en Visserij in de Eerste en Tweede Kamer der Staten Generaal.
Archiefvorming
Geschiedenis van de archiefvormer
J. Breunis, geboren 24 08 1908 te Zwollerkerspel, werd per 1 april 1942 aangesteld bij de afdeling Algemene Zaken van het voormalig Rijksbureau voor de Voedselvoorziening in Oorlogstijd. Bij de instelling, in 1945, van de Hoofdafdeling Voorlichting van het Ministerie van Landbouw, Visserij en Voedselvoorziening, leidde hij deze afdeling, en is tevens als perschef en woordvoerder opgetreden tijdens de achtereenvolgende ambtperioden van alle na-oorlogse Ministers. Bij Koninklijk Besluit van 25 juli 1970 no. 13 werd hij met ingang van 1 november 1970 benoemd tot raadsadviseur in vaste dienst van de Minister. Dhr. J. Breunis hield zich naast de voorlichting over het landbouw en visserijbeleid ook nog bezig met de versterking van de overheidsvoorlichting. Voor dit doel was hij vertegenwoordigd in de Commissie Heroriëntatie Overheidsvoorlichting, de Voorlichtingsraad, en het Interdepartementale ambtelijke adviesorgaan van de regering voor de voorlichting. Wegens het bereiken van de pensioengerechtigde leeftijd is aan dhr. J. Breunis per 1 september 1973 eervol verlof verleend. Wegens verdiensten voor de voorlichting over de landbouw, zowel in Nederland als in het buitenland, werd dhr. J. Breunis in 1963 benoemd tot officier in de orde van Oranje Nassau.
Geschiedenis van het archiefbeheer
De door dhr. J. Breunis ontvangen en verzonden brieven, alsmede andere archiefbestanddelen, werden aangetroffen in één vierladenkast. In 1983 werden nog enkele kartonnen dozen ontvangen, waarin werden aangetroffen een aantal mappen met inhoud, alsmede losse stukken. Omdat de ontvangen stukken vermoedelijk maar een klein deel vormen van het archief, moet worden aangenomen dat veel verloren is gegaan.
De verwerving van het archief
Overbrenging van een overheidsarchief
De verwerving van het archief
Het archief is krachtens bepalingen van de Archiefwet overgebracht.
Inhoud en structuur van het archief
2.11
Inhoud
De aangetroffen archiefbestanddelen omvatten veelal publikaties alsmede verzameld documentatiemateriaal.
Selectie en vernietiging
Het archief omvatte 45 dozen, na vernietiging, 21 dozen, welke aan het Algemeen Rijksarchief zullen worden overgedragen.
Lijst van vernietigde stukken
Duplicaten.
Union Internationales Journalistes Agricoles congressen.
First Intern. Congres of Farm Writers.
Informatie over de Landbouw in Engeland.
World Congres der Fao.
Commissie Hermans, Commissie Fock.
Commissie heroriëntatie overheidsvoorlichting vergaderingen.
Voorlichtingsraad vergaderingen.
Informatie over reis van Duitse journalisten naar Nederland.
Aanwijzingen voor de gebruiker
Openbaarheidsbeperkingen
Volledig openbaar.
Materiële beperkingen
Aanvraaginstructie
Openbare archiefstukken kunnen online worden aangevraagd en gereserveerd. U kunt dit ook via de terminals in de studiezaal van het Nationaal Archief doen. Om te kunnen reserveren dient u de volgende stappen te volgen:
U maakt een profiel aan op www.gahetna.nl, en logt vervolgens in
Via de archiefinventaris (alleen de beschrijvingen met rode nummers) selecteert u het gewenste archiefstuk door op de knop 'Reserveren' te klikken
In het volgende scherm geeft u aan op welke dag u het archiefstuk wilt inzien
Indien u zich bevindt in de studiezaal en een tafelnummer heeft ontvangen kunt u dit nummer vermelden. Als u geen tafelnummer heeft kunt u tafelnummer 777 laten staan
Vervolgens bevestigt u uw reservering door deze te versturen.
Verwant materiaal
Beschikbaarheid van kopieën
Beschrijving van de series en archiefbestanddelen
- Afdeling Algemene Zaken van het Rijksbureau voor de Voedselvoorziening in Oorlogstijd
  - Verslagen van algemene mededelingen inzake de Voedselvoorziening, 1944-1945; 1; 1 omslag
  - Verslagen van persconferenties inzake de Voedselvoorziening, 1944-1945; 2; 1 omslag
- Dr. S.L. Mansholt, periode 24-&1945 t/m 1-1-1958
  - Verslagen van gehouden persconferenties, 1945-1946; 3; 1 omslag
  - Verslagen van de vergaderingen van persreferenten, 1945-1946; 4; 1 omslag
  - Stukken betreffende het openbaar optreden ten aanzien van het landbouw- en visserijbeleid, alsmede de prijs- en inkomenspolitiek, 1945-1958; 5-9; 5 omslagen
    - 1945-1946, 5
    - 1947, 6
    - 1948-1949, 7
    - 1950-1955, 8
    - 1956-1958, 9
  - Persbericht van de Afdeeling Voorlichting van het Ministerie van Landbouw, Visscherij en Voedselvoorziening. Gedrukt., 1946-1947; 62-67; 6 pakken
    - 1946, nr. 1-500, januari – april 12, 62
    - 1946, nr. 501-1000, april 12 – juli 17, 63
    - 1946, nr. 1001-1390, juli 17 – oktober 7-27, 64
    - 1946, nr. 1391-1756, oktober 7 – december 31, 65
    - 1947, nr. 1-500, januari 1 – mei 2, 66
    - 1947, nr. 500-1000, mei 2 – september 12, 67
      Met index over de periode juli – september.
  - Circulaires en perscommuniqués over de voedselvoorziening en de distributie., 1945-1948; 68; 1 omslag
  - Persberichten, door Breunis opgestelde, over buitenlandse en Europese landbouwaangelegenheden, met geleidebrieven., 1950-1955; 69; 1 omslag
- Ir. A. Staf, periode 1-1-1958 t/m 11-1-1958
  Er zijn geen stukken aangetroffen die betrekking hebben op de periode dat ir. Staf minister is geweest.
- Dr. Ir. A. Vondeling, periode 11-1-1958 t/m 22-12-1958
  - Stukken betreffende het openbaar optreden ten aanzien van het landbouw- en visserijbeleid, alsmede de prijs- en inkomenspolitiek, 1958; 10-11; 2 omslagen
    - 01-01-1958 - 31-08-1958, 10
    - 01-09-1958 - 31-12-1958, 11
  - Stukken betreffende de levensloop van Minister A. Vondeling, 1958-1965; 12; 1 omslag
- Ir. A. Staf, periode 22-12-1958 t/m 19-05-1959
- Mr. V.G.M. Marijnen, periode 19-05-1959 t/m 24-07-1963
  - Stukken betreffende de vermeende frauduleuze handeling door de direkteur van de direktie Faunabeheer, dhr. Schuitemaker, 1958-1963; 13; 1 omslag
  - Stukken betreffende de behandeling van de begroting van het Ministerie van Landbouw, Visserij en Voedselvoorziening in de Eerste en Tweede Kamer der Staten-Generaal, 1959-1962; 14; 1 omslag
  - Stukken betreffende het openbaar optreden ten aanzien van het landbouw- en visserijbeleid, alsmede de prijs- en inkomenspolitiek, 1959-1962; 15-19; 5 omslagen
    - 01-01-1959 - 31-12-1959, 15
    - 01-01-1960 - 31-10-1960, 16
    - 01-11-1960 - 31-12-1960, 17
    - 02-01-1961 - 31-12-1961, 18
    - 02-01-1962 - 31-12-1962, 19
  - Stukken betreffende de "Planta-affaire" waarbij een epidemie ontstond van een huidziekte die in verband werd gebracht met de toepassing van een emulgator in margarine, 1960-1964; 20; 1 omslag
  - Stukken betreffende de vermeende frauduleuze handeling door het hoofd van de handelspolitieke afdeling van het Ministerie van Voedselvoorziening, Landbouw en Bosbouw in West-Duitsland, dhr. A. Stahlmann, 1961-1962; 21-22; 2 pakken
    - 1961, 21
    - 1962, 22
  - Stukken betreffende de samenstelling van de inhoud van een vouwblad noodvoorraadvoedsel in het gezin, 1961-1962; 23; 1 omslag
  - Stukken betreffende de behandeling van de begroting van het Ministerie van Landbouw en Visserij in de Eerste en Tweede Kamer der Staten-Generaal, 1962-1963; 24-25; 2 pakken
    - 1962, 24
    - 1963, 25
  - Stuk houdende de levensloop van Mr. V.G.M. Marijnen., Ongedateerd; 26; 1 stuk
- Mr. B.W. Biesheuvel, periode 24-7-1963 t/m 54-1967
  - Stukken betreffende het openbaar optreden ten aanzien van het beleid inzake de "Walvisvaart", 1944-1966; 27-29; 3 omslagen
    - 1944-1959, 27
    - 1960-1963, 28
    - 1964-1966, 29
  - Verslagen van radio- en televisie interviews, 1963-1965; 30; 1 omslag
  - Stukken betreffende het openbaar optreden ten aanzien van het landbouw- en visserijbeleid, alsmede de prijs- en inkomenspolitiek, 1963-1967; 31-39; 9 pakken
    - 01-01-1963 - 31-12-1963, 31
    - 01-01-1964 - 31-05-1964, 32
    - 02-06-1964 - 31-12-1964, 33
    - 01-01-1965 - 31-05-1965, 34
    - 02-06-1965 - 30-12-1965, 35
    - 01-0l- 1966 - 31-06-1966, 36
    - 02-07-1966 - 30-09-1966, 37
    - 03-10-1966 - 31-12-1966, 38
    - 01-01-1967 - 31-12-1967, 39
  - Stukken betreffende de behandeling van de begroting van het Ministerie van Landbouw en Visserij in de Eerste en Tweede Kamer der Staten-Generaal, 1964-1966; 40-42; 3 pakken
    - 1964, 40
    - 1965, 41
    - 1966, 42
  - Stukken betreffende de persconferentie EEG-landbouw, "Vrije markt vanaf 1 juli 1967", 1966; 43; 1 omslag
  - Rapport "Biesheuvel" inzake de openbaarheid, 1967-1970; 44; 1 pak
  - Stukken betreffende het fiscale beleid door de land- en tuinbouw, 1967-1970; 45; 1 omslag
- Ir. P.J. Lardinois, periode 5-4-1967 t/m 1-1-1973
  - Stukken betreffende de persconferentie EEG marathonacc., 1967-1968; 46; 1 omslag
  - Stukken betreffende het openbaar optreden ten aanzien van het landbouw- en visserijbeleid, alsmede de prijs- en inkomenspolitiek, 1967-1972; 47-51; 5 pakken
    - 1967, 47
    - 1968 - le halfjaar, 48
    - 1968 - 2e halfjaar, 49
    - 1969, 50
    - 1970-1973, 51
  - Stukken betreffende de behandeling van de begroting van het Ministerie van Landbouw en Visserij in de Eerste en Tweede kamer der Staten-Generaal, 1968-1973; 52-56; 4 omslagen
    - 1968, 52
    - 1969, 53; 1 pak
    - 1970, 54
    - 1971, 55
    - 1973, 56
  - Stukken betreffende de persconferentie betreffende het rapport "inventarisatie problemen noorden des lands" van de commissie Gaarlandt, 1970; 57; 1 omslag
  - Stukken betreffende de nota "Lardinois" inzake het "Plan Mansholt", 1970; 58; 1 omslag
  - Stukken betreffende de "lege beurzen-actie", protestactie tegen de prijs- en inkomenspolitiek, 1970; 59; 1 omslag
  - Verslagen van radio- en televisie interviews, 1970-1971; 60; 1 omslag
  - Stukken betreffende het verbod op de kuilvisserij, 1970-1971; 61; 1 omslag